【裁判字號】    98,易,2444
【裁判日期】    980930
【裁判案由】    傷害
【裁判全文】
臺灣臺北地方法院刑事判決              98年度易字第2444號
公  訴  人  臺灣臺北地方法院檢察署檢察官
被      告  甲○○
上列被告因傷害案件，經檢察官提起公訴（98年度調偵字第885
號），本院判決如下：
    主  文
甲○○傷害人之身體，處有期徒刑肆月，如易科罰金，以新臺幣
壹仟元折算壹日。
    事  實
一、甲○○於民國98年5 月14日凌晨1 時許，與友人在臺北市大
    安區○○○路○段201 號5 樓之LUXY夜店飲酒消費，於同日
    凌晨3 時許，因與乙○○之友人發生擦撞及口角，竟心生不
    滿，基於傷害人身體之犯意，手持該店內之酒杯砸向乙○○
    之臉部，致乙○○受有前額裂傷（約3.5×1公分）之傷害。
二、案經乙○○訴由臺北市政府警察局大安分局報請臺灣臺北地
    方法院檢察署檢察官偵查起訴。
    理  由
一、本件被告甲○○所犯係死刑、無期徒刑、最輕本刑為三年以
    上有期徒刑以外之罪，其於準備程序中就被訴事實為有罪之
    陳述，經本院告知簡式審判程序之旨，並聽取公訴人及被告
    之意見後，認無不得或不宜改依簡式審判程序進行之情事，
    爰依刑事訴訟法第273 條之1 第1 項規定，裁定改依簡式審
    判程序審理，合先敘明。
二、上揭犯罪事實，業據被告於本院審理中坦承不諱，核與告訴
    人乙○○於偵查中指訴之情節相符，並有臺北市立聯合醫院
    仁愛院區驗傷診斷書、受傷照片及現場照片在卷可稽，足認
    被告之自白與事實相符。本件事證明確，被告傷害犯行，堪
    以認定，應依法論科。
三、核被告所為，係犯刑法第277 條第1 項之普通傷害罪。爰審
    酌被告於酒店消費與人發生口角爭執，不思以理性解決，竟
    持酒杯砸向告訴人之臉部，致告訴人受有前額裂傷之傷害，
    觀諸告訴人之傷勢部位在前額，裂傷縫合之幅度非小，有受
    傷照片可參，而告訴人係女學生兼職模特兒，此對告訴人之
    心理及日後求職之影響非輕，且被告迄今仍未與告訴人達成
    和解，並賠償告訴人之損害，惟念及被告犯後已坦承犯行之
    態度，及參酌被告年紀尚輕、無前科之素行、犯罪手段、所
    生危害、生活狀況等一切情狀，量處如主文所示之刑，並諭
    知易科罰金之折算標準，以資懲儆。
據上論斷，應依刑事訴訟法第273 條之1 第1 項、第299 條第1
項前段，刑法第277 條第1 項、第41條第1 項前段，刑法施行法
第1 條之1 第1 項、第2 項前段，判決如主文。
本案經檢察官呂俊儒到庭執行職務。
中    華    民    國    98    年    9     月    30    日
                    刑事第十九庭  法  官  吳俊龍
上正本證明與原本無異。
如不服本判決應於收受送達後10日內向本院提出上訴書狀，並應
敘述具體理由；其未敘述上訴理由者，應於上訴期間屆滿後20日
內向本院補提理由書（均須按他造當事人之人數附繕）「切勿逕
送上級法院」。
                                  書記官  劉俊源
中    華    民    國    98    年    9     月    30    日
附錄本案論罪科刑法條：
中華民國刑法第277條
傷害人之身體或健康者，處3 年以下有期徒刑、拘役或1 千元以
下罰金。
犯前項之罪因而致人於死者，處無期徒刑或7 年以上有期徒刑；
致重傷者，處3 年以上10年以下有期徒刑。


司法院資訊處製作；財團法人民間司法改革基金會備份。
